pt-PT: Tipo de motor do secador de cabelo: Motor AC; Motor com escovas; Motor DC sem escovas (BLDC); Motor DC; Motor digital; Outro
pl: Typ silnika suszarki do włosów: Silnik AC; Silnik szczotkowy; Bezszczotkowy silnik DC (BLDC); Silnik DC; Silnik cyfrowy; Inne
tr: Saç kurutma makinesi motor türü: AC motor; Fırça motoru; Fırçasız DC motor (BLDC); DC motor; Dijital motor; Diğer
hr-HR: Vrsta motora sušila za kosu: AC motor; Motor s četkicama; DC motor bez četkica (BLDC); DC motor; Digitalni motor; Ostalo
ja: ヘアドライヤーモータータイプ: ACモーター; ブラシモーター; ブラシレスDCモーター（BLDC）; DCモーター; デジタルモーター; その他
en: Hair dryer motor type: AC motor; Brush motor; Brushless DC motor (BLDC); DC motor; Digital motor; Other
sk-SK: Typ motora fénu na vlasy: AC motor; Kefový motor; Bezkefový DC motor (BLDC); DC motor; Digitálny motor; Iné
nb: Hårtørkermotortype: AC-motor; Børstemotor; Børsteløs DC-motor (BLDC); DC-motor; Digital motor; Annet
nl: Type haardrogermotor: AC-motor; Borstelmotor; Borstelloze DC-motor (BLDC); DC-motor; Digitale motor; Andere
sl-SI: Vrsta motorja sušilnika za lase: AC motor; Ščetkasti motor; Brezščetkasti DC motor (BLDC); DC motor; Digitalni motor; Drugo
hu: Hajszárító motor típusa: AC motor; Kefés motor; Kefe nélküli DC motor (BLDC); DC motor; Digitális motor; Egyéb
pt-BR: Tipo de motor do secador de cabelo: Motor AC; Motor com escova; Motor DC sem escova (BLDC); Motor DC; Motor digital; Outro
es: Tipo de motor del secador de pelo: Motor AC; Motor con escobillas; Motor DC sin escobillas (BLDC); Motor DC; Motor digital; Otros
fi: Hiustenkuivaajan moottorin tyyppi: AC-moottori; Harjamoottori; Harjaton DC-moottori (BLDC); DC-moottori; Digitaalinen moottori; Muu
zh-TW: 吹風機馬達類型: 交流電機; 有刷電機; 無刷直流電機 (BLDC); 直流電機; 數位電機; 其他
bg-BG: Тип мотор на сешоар: AC мотор; Четков мотор; Безчетков DC мотор (BLDC); DC мотор; Цифров мотор; Други
el: Τύπος μοτέρ σεσουάρ: Μοτέρ AC; Μοτέρ με ψήκτρες; Μοτέρ DC χωρίς ψήκτρες (BLDC); Μοτέρ DC; Ψηφιακό μοτέρ; Άλλο
sv: Hårtorkens motortyp: AC-motor; Borstmotor; Borstlös DC-motor (BLDC); DC-motor; Digital motor; Övrigt
ru: Тип мотора фена: Мотор переменного тока; Щеточный мотор; Бесщеточный мотор постоянного тока (BLDC); Мотор постоянного тока; Цифровой мотор; Другой
it: Tipo di motore dell'asciugacapelli: Motore AC; Motore a spazzole; Motore DC brushless (BLDC); Motore DC; Motore digitale; Altro
vi: Loại động cơ máy sấy tóc: Động cơ AC; Động cơ chổi than; Động cơ DC không chổi than (BLDC); Động cơ DC; Động cơ kỹ thuật số; Khác
ko: 헤어 드라이어 모터 유형: AC 모터; 브러시 모터; 브러시리스 DC 모터 (BLDC); DC 모터; 디지털 모터; 기타
ro-RO: Tip de motor uscător de păr: Motor AC; Motor cu perii; Motor DC fără perii (BLDC); Motor DC; Motor digital; Altele
lt-LT: Plaukų džiovintuvo variklio tipas: AC variklis; Šepetėlių variklis; Beščetokis DC variklis (BLDC); DC variklis; Skaitmeninis variklis; Kita
zh-CN: 吹风机电机类型: 交流电机; 有刷电机; 无刷直流电机 (BLDC); 直流电机; 数码电机; 其他
th: ประเภทมอเตอร์ไดร์เป่าผม: มอเตอร์ AC; มอเตอร์แปรง; มอเตอร์ DC ไร้แปรง (BLDC); มอเตอร์ DC; มอเตอร์ดิจิทัล; อื่นๆ
fr: Type de moteur du sèche-cheveux: Moteur CA; Moteur à balais; Moteur CC sans balais (BLDC); Moteur CC; Moteur numérique; Autre
cs: Typ motoru vysoušeče vlasů: AC motor; Kartáčový motor; Bezkartáčový DC motor (BLDC); DC motor; Digitální motor; Jiné
de: Haartrockner-Motortyp: AC-Motor; Bürstenmotor; Bürstenloser DC-Motor (BLDC); DC-Motor; Digitalmotor; Sonstiges
da: Hårtørrens motortype: AC-motor; Børstemotor; Børsteløs DC-motor (BLDC); DC-motor; Digital motor; Andet